# 求助陈老师，关于同一控制下企业合并，出售方的合并报表问题

提问人：奥特曼 - 小怪兽 时间：2023-05-19 17:40:03
A公司拥有一家子公司B，持股比例为60%，另有一个子公司C，持股比例为51%；B公司对其子公司——甲公司的持股比例为100%其中，B公司是上市公司，A公司为非上市公司。
2022 年A公司将C公司51%的股权全部出售给B公司的子公司：甲公司，该交易构成同一控制下企业合并。B公司编制 2022 年合并报表时对 2021 年的数据进行了追溯调整。
但是对于A公司的合并报表编制存在一个疑问：A公司的 2021 年合并报表数，需要用追溯调整后的B公司数据进行重新编制吗？还是 2021 年A公司合并报表无需变动。
从A公司角度来看，对C公司的持股比例由51%变成了30.60%（51%*60%），如果用追溯后的B公司数据重新编制2021 年合并报表，则势必导致A公司的合并报表产生变化，但对于A公司合并层面来说， 2021 年并没有发生股权的变动。
恳请大神解答@chenyiwei

回答人：chenyiwei
该交易不涉及外部交易对手，是A公司控制范围内的资产重组。所涉及的各子公司的外部股东持股比例均无变化。
所以，对A的合并报表没有影响，自然也就不存在追溯重述A公司以前年度合并报表数据的问题。在该项内部重组交易完成前后，对A的合并报表完全没有影响（包括对于少数股东权益、资本公积等权益项目也是没有影响的）。